最高法院刑事判決　　　　　　　　　　　　　　　九十一年度台上字第三九五九號
　　上　訴　人　甲○○
　　　　　　　　乙○○
右上訴人等因走私案件，不服台灣高等法院台南分院中華民國九十一年四月十一日第
二審判決（九十一年度上訴字第三四五號，起訴案號：台灣台南地方法院檢察署九十
年度營偵字第一三九八號），提起上訴，本院判決如左：
    主  文
上訴駁回。
    理  由
按刑事訴訟法第三百七十七條規定，上訴於第三審法院，非以判決違背法令為理由，
不得為之。是提起第三審上訴，應以原判決違背法令為理由，係屬法定要件。如果上
訴理由狀並未依據卷內訴訟資料，具體指摘原判決不適用何種法則或如何適用不當，
或所指摘原判決違法情事，顯與法律規定得為第三審上訴理由之違法情形，不相適合
時，均應認其上訴為違背法律上之程式，予以駁回。本件原判決撤銷第一審判決，改
判論處上訴人甲○○、乙○○共同私運管制物品進口逾公告數額罪刑，係以：上訴人
等與綽號「阿榮」之不詳姓名成年男子，基於共同私運未稅洋菸進口台灣地區之犯意
聯絡，由「阿榮」至大陸地區購買未稅洋菸後僱用船隻運送，並以新台幣（下同）三
萬六千元之代價，由上訴人等前往接運。民國九十年八月十四日二十一時許，上訴人
等駕駛「豐鯨一號」膠筏自台南縣將軍鄉將軍安檢站報關出港，於同月十五日二時三
十分許，抵澎湖縣西嶼附近東經一一九度三十分、北緯二三度三十分處，向不詳之鐵
殼船接駁載運未貼菸酒專賣憑證之未稅洋菸一批，完稅價格共二百三十萬三千六百五
十三元，將之藏置於膠筏隱密處，擬於同月十八日二時許運至台南縣將軍鄉馬沙溝外
海三浬處交予「阿榮」，但於同月十七日上午七時許，即經警登筏查獲等情。係依憑
上訴人等之供述，綜合內政部函、財政部高雄關稅局函、扣案之洋菸及照片等全部卷
證資料，為其所憑之證據及認定之理由。而以上訴人等否認犯罪所持之辯解為不足採
，於理由內說明及指駁綦詳。所為論敘，俱有卷存證據資料可資覆按，從形式上觀察
，並無違背法令之情形存在。按共同實施犯罪行為之人，在合同意思範圍以內，各自
分擔犯罪行為之一部，相互利用他人之行為，以達其犯罪之目的者，即應對於全部所
發生之結果，共同負責。本件上訴人等係與「阿榮」基於私運未稅洋菸進口之犯意聯
絡，由「阿榮」在大陸地區購買未稅洋菸後，僱用鐵殼船運送至台灣水域附近，再由
上訴人等駕駛膠筏接駁私運，彼等間就走私犯行有犯意聯絡、行為分擔，為原判決合
法認定之事實。雖上訴人等接駁之水域係位於東經一一九度三十分、北緯二三度三十
分處，屬於我國內水域，仍應就其合同意思範圍內之全部行為，共同負責，判決內亦
已詳加論列（見原判決第五面第八行至第十六行）。原判決本此合法確認之事實，依
（行為時）懲治走私條例第二條第一項論以私運管制物品進口逾公告數額罪，要無甲
○○上訴意旨所指判決適用法則不當之違誤。再，本件經第一審判決後，檢察官以其
適用法則不當，為被告之不利益提起第二審上訴，原審據以撤銷改判，已依刑法第五
十七條之規定審酌一切情狀，量處較第一審判決為輕之適當刑度；而就上訴人等所犯
本件之罪，如何不適合為緩刑之宣告，併於理由內詳加說明（見原判決第七面第六行
至第十七行），核屬事實審法院職權裁量之事項。上訴人等上訴意旨，任意指摘原判
決量刑不當，並漫謂原判決未宣告緩刑為違反比例原則等語，尤非第三審上訴之合法
理由。至上訴意旨其餘所稱乙○○係受僱於船長甲○○上船捕漁，凡事均聽命於船長
，不知走私之情事，且查獲之對講機係漁船所有，可證伊並非聯絡走私之人等各節；
徒就原審採證認事職權之適法行使，及判決內已明白論斷之事項，或無關犯罪構成事
實之枝節問題，砌詞指摘，並為為單純事實上之爭執，與法律規定得為第三審上訴理
由之違法情形，不相適合，其上訴違背法律上之程式，應予駁回。本件既應從程序上
為駁回上訴之判決，甲○○請求宣告緩刑，本院無從審酌，併予敘明。
據上論結，應依刑事訴訟法第三百九十五條前段，判決如主文。
中      華      民      國    九十一    年      七      月     十八     日
                              最高法院刑事第四庭
                                  審判長法官  紀  俊  乾
                                        法官  黃  正  興
                                        法官  劉  介  民
                                        法官  陳  東  誥
                                        法官  林  開  任
      右正本證明與原本無異
                                              書  記  官
中      華      民      國    九十一    年      七      月    二十二    日
